Inventaris van het archief van het Nederlands Olympisch Comité, Nederlandse Sport Federatie (NOC*NSF), (1987) 1993-2000
Nationaal Archief, Den Haag
- Thema's, III
  - Overheid en politiek
    - Ministerie van Volksgezondheid, Welzijn en Sport, 1993-1999; 265-286
      - Ministerie VWS, Begroting - persbericht, Reactie NOC*NSF op begroting VWS 1997, 269
      - Ministerie VWS, Begroting - persberichten, Reactie NOC*NSF op Regeerakkoord en Begroting ministerie VWS 1997-1998, 270
      - Ministerie VWS, Begroting - Reactie NOC*NSF op Rijksbegroting 1999 1998, 271
      - Ministerie VWS, Bestuurlijk overleg - correspondentie, verslag 1996, 272
      - Ministerie VWS, Bestuurlijk overleg - notulen 1999, 273
      - Ministerie VWS, Bestuurlijk Overleg - notulen 1999, 274
      - Ministerie VWS, Bioleg - agenda's, verslagen 1993-1995, 275
      - Ministerie VWS, Bioleg - verslagen 1993-1996, 276
      - Ministerie VWS, Bioleg - verslagen 1995-1996, 277
      - Ministerie VWS, Bioleg - verslagen 1996, 278
      - Ministerie VWS, Bioleg - correspondentie, verslag 1996, 279
      - Ministerie VWS, Bioleg - notulen, correspondentie 1997, 280
      - Ministerie VWS, Bioleg - notulen, correspondentie 1998, 281
      - Ministerie VWS, Bioleg - notulen 1999, 282
      - Ministerie VWS, Staatssecretaris - correspondentie, notitie, tekst toespraak Terpstra, Overleg NOC*NSF met staatssecretaris Terpstra 1995, 283
      - Ministerie VWS, Staatsecretaris 1996, 284
      - Ministerie VWS, Staatsecretaris 1995, 285
      - Ministerie VWS, Wat sport zal bewegen - rapport, Reactie NOC*NSF op de nota wat sport beweegt (VWS) 1996-1997, 286
    - Politieke Zaken - notitie, 1996; 287
    - Politici, Sportwoordvoerders - correspondentie, varia, 1996; 288
    - Politici - correspondentie, 1993-1994; 289
    - Politieke partijen - correspondentie, 1996; 290
    - Sport in de Verkiezingsprogramma's - correspondentie, 1993; 291
    - Sport in de Verkiezingsprogramma's - notitie, 1995; 292
    - Tweede Kamer, 1994-1998; 293-298
      - Tweede Kamer - correspondentie met leden van de Tweede Kamer 1994, 293
      - Tweede Kamer - correspondentie met leden van de Tweede Kamer 1994, 294
      - Tweede Kamer - correspondentie 1995, 295
      - Tweede Kamer, Fracties - correspondentie 1996, 296
      - Tweede Kamer, Overleg - verslag 1994, 297
      - Verkiezingen Tweede Kamer 1998 - correspondentie, notities 1997, 298
    - Werkgelegenheid en sport - correspondentie, persbericht, interne notitie, 1996; 299
    - Werkgelegenheid en sport, Betaald werk in de sport - correspondentie, folder, memo's, 1997; 300
  - Public Relations, communicatie en marketing
    - Archief - rapport, 1999; 301
    - Bibliotheek - notulen, 1995; 302
    - Bibliotheek, heropening - folder, tijdschrift Wegwijs in de Sportliteratuur, 1990?; 303
    - Felicitaties / Condoleances - correspondentie, 1994-1995; 304
    - Felicitaties / Condoleances - correspondentie, 1997; 305
    - Felicitaties - correspondentie, 1999; 306
    - Huisstijl, Drukwerk - omslagen, 1996; 307
    - Huisstijl, drukwerk, 1999; 308
    - Huisstijl NOC*NSF, Handboek, 1996; 309
    - Klankbordgroep Sport en Communicatie - notulen, 1993; 310
    - Marketingplan - rapport, 1995-1996; 311
    - Nationale Sport Ontmoeting (NSO), 312-315
      - NSO - uitnodigingen 1992-1995, 312
      - NSO 1993 - verslag, kaartjes, correspondentie, 313
      - NSO 1994 - uitnodigingskaart, projectplan, correspondentie, 314
      - NSO 1996 - uitnodigingskaart, projectplan, 315
    - Nieuwjaarskaarten voor 1994 en 1995 - kaarten, 1993-1994; 316
    - Olympische Golfdag 1996 - lijst deelnemers, correspondentie, 1997; 317
    - Persberichten, 1994-1995; 318
    - Persberichten / Persconferenties, 1994-1996; 319
    - Relatiebeheer - rapport, 1995; 320
    - Relatiegeschenken - lijst, 1996; 321
    - Sportgala 1998 - uitnodigingskaart, evaluatie, correspondentie, 322
    - Sportgala 1999 - entreebewijs, evaluatie, 323
    - Toespraken - teksten toespraken, 1993-1995; 324
    - Toespraken - teksten toespraken, 1995; 325
    - Toespraken, 1993-1996; 326
  - Sportfinanciering
    - Bestuurscommissie Sportfinanciering, 327-330
      - Bestuurscommissie Sportfinanciering - notulen 1995, 327
      - Bestuurscommissie Sportfinanciering - notulen 1996, 328
      - Bestuurscommissie Sportfinanciering - notulen 1997, 329
      - Bestuurscommissie Sportfinanciering - notulen 1999, 330
    - Financiële Commissie - notulen, 1993-1994; 331
    - Ledenberaad Sportfinanciering, 1995; 332
    - Landelijke Advies Commissie Stichting Loterijacties Volksgezondheid (LAC/SLV), 333-340
      - LAC/SLV, subcommissie Breedtesport - notulen, correspondentie 1994-1995, 333
      - LAC/SLV, notulen 1996, 334
      - LAC/SLV, SNS werkcommissie sector NOC*NSF - notulen, rapport 1996, 335
      - LAC/SLV, SNS werkcommissie sector NOC*NSF - notulen, rapport 1996, 336
      - LAC/SLV, SNS werkcommissie / Richtlijnen SNS/NIL - verslagen, rapport 1996-1997, 337
      - LAC/SLV - uitnodigingen, correspondentie 1997, 338
      - LAC/SLV - notulen 1998, 339
      - LAC/SLV - notulen 1999, 340
  - Sport en gezondheid
    - Sport en gezondheid - correspondentie, notitie, 1996; 341
    - Active Living & Health Care - rapporten, publicatie NOC*NSF, 1996; 342
    - Advies afdeling Sportgeneeskunde - rapport, 1994; 343
    - Beleidsintegratie Sport en gezondheid - rapport, 1994; 344
    - Beleidsintegratie Sport en gezondheid - memo's, correspondentie, 1995; 345
    - Beleidsintegratie Sport en gezondheid - rapporten De Sector Sport en Gezondheid, 1995; 346
    - Bestuurscommissie Sport en gezondheid - notulen, 1997; 347
    - Bestuurscommissie Sport en gezondheid - notulen, 1999; 348
    - Blessurepreventie - rapporten Onderzoek blessurepreventie skisport, 1995; 349
    - Blessures bij sportklimmen, studiedag - folder, programma, correspondentie, rapport, 1996; 350
    - Bondsarts - correspondentie, 1996; 351
    - Fit & Fun, Jeugd in Beweging - folder, evaluatierapport, 1997; 352
    - Gespreksplatform Sport en Gezondheid, Overleg - verslagen, 1996; 353
    - Gespreksplatform Sport en Gezondheid - notulen, 1997; 354
    - Gezondheid en Welzijn, 1997 - folder, deelnemerslijst, tekst toespraak; Nationaal debat over de relatie sport en overheid, 1998; 355
    - Nederland in Beweging - congres, verslag, rapport, nieuwsbrief, strategisch plan, 1995-1996; 356
    - Nederland in Beweging - correspondentie, persbericht, 1996; 357
    - Programmalijn zorg, Strategisch plan - rapport, 1996; 358
    - Rapporten, 1996; 359
    - Sport en gezondheid - rapport, 1996; 360
    - Schoeisel, de hardloopschoen, studiedag - reader, 1997; 361
    - Sport, Arbeid en Gezondheid - rapport, 1994; 362
    - Sport, Arbeid en Gezondheid, mini-symposium - folder, 1997; 363
    - Het ziekenhuis en sportgeneeskunde, De meerwaarde van de sportarts - folder, programma, 1996; 364
    - 55-plus in Beweging, congres - folders; NOC*NSF in samenwerking met Nederlandse Vereniging voor Fysiotherapie in de Sportgezondheidszorg (NVFS), 1997; 365
    - Sport en gezondheid, Projectplan Sportblessures - notitie, 1996; 366
  - Sportontwikkeling (Breedtesport)
    - Allochtonen en sport, 367-372
      - Allochtonen Applicatiecursus - folder, projectplan 1995, 367
      - Studiedag Allochtonen en Sport - folder, persbericht, correspondentie, teksten toespraken 1995, 368
      - Allochtonen en sport, Nieuwe sporters - handleiding en folder 1996, 369
      - Allochtonen, Keurrijk Samenspel - informatiemap, tekst toespraken 1999, 370
      - Allochtonen en sport, Themabijeenkomst etnische tweedeling in de sport, 1997 - folder, formulieren; Intercultureel organiseren in de sportvereniging 1996, 371
      - Allochtonen en sport - folder 1997, 372
    - Bestuurscommissie Sportontwikkeling - notulen, correspondentie, 1993-1995; 373
    - Bestuurscommissie Sportontwikkeling - correspondentie, notulen, 1996; 374
    - Bestuurscommissie Sportontwikkeling - verslagen, 1997; 375
    - Breedtesportbijeenkomsten - evaluatie, 1996; 376
    - Breedtesportnota 1996 Evaluatie - verslag, 377
    - Breedtesportnota 1996 Ledenoverleg - notitie, presentielijst, 378
    - Breedtesportnota 1996 Visiebijeenkomst - verslag, 379
    - Clustering Sportstimuleringsorganisaties, 1993-1995; 380-384
      - Clustering Sportstimuleringsorganisaties, Stuurgroep - notulen 1993-1994, 380
      - Clustering Sportstimuleringsorganisaties, Stuurgroep - correspondentie 1993-1994, 381
      - Clustering Sportstimuleringsorganisaties, Stuurgroep - correspondentie 1993, 382
      - Clustering Landelijke Sportstimuleringsorganisaties - rapporten 1993-1995, 383
      - Clustering Landelijke Sportstimuleringsorganisaties, Stuurgroep - notulen, correspondentie 1994, 384
    - Landelijke Organisatie voor Sport- en Bewegingsstimulering (LOSB) - rapporten, 1995-1996; 385
    - Homosport, Studiemiddag - lijst, formulier, 1996; 386
    - Jeugd, Minisport, Symposium - folder, deelnemerslijst; Jeugdsport, Basisschool, 1997; 387
    - Jeugd in Beweging (JIB) - nieuwsbrief, plan van aanpak, jaarrekening, 1997-1998; 388
    - Jeugd in Beweging (JIB) - rapporten, 1997; 389
    - Nota sector Sportontwikkeling - rapport "Moveamus Iuvenes", 1993; 390
    - Sport voor Ouderen - folder, informatiebulletin, 1996; 391
    - Ouders, z.j.; 392
    - Participatie en Integratie. Sport voor een leefbare samenleving (Nationaal debat over de relatie sport en overheid), Themabijeenkomst 9 mei 1996 - folder, inschrijvingsformulier, persbericht, verslag, 393
    - Projectgroep Regionale Ondersteuning (PRO) - notulen, rapport; Jeugdsport, 1995-1996; 394
    - Scholing, 395-398
      - Scholing / opleiding Applicaties cursussen - folders, deelnemerslijst; Applicaties: Intuitief management, Omgaan met weerstanden, Projectmatig werken 1996, 395
      - Scholing, opleiding Nederlandse Kwalificatiestructuur Sport Opleidingen (NKSO) - correspondentie, nota 1995-1996, 396
      - Scholing, opleidingen Nederlandse Kwalificatiestructuur Sport Opleiding (NKSO), Informatiebijeenkomst - programma, verslag 1995-1996, 397
      - Scholing, opleidingen Nederlandse Kwalificatiestructuur Sport Opleiding (NKSO), Werkgroep - verslag, voortgangsrapportage 1996, 398
    - Seksuele intimidatie, 1996-1999; 399-402
      - Seksuele intimidatie - verklaring, beleidsplan, folder, varia 1996, 399
      - Seksuele intimidatie, Sportief beleid tegen seksuele intimidatie - formulier, programma, sheets Discussiebijeenkomst 17 december 1996 1996, 400
      - Seksuele intimidatie, rapporten - beleidsplan, gedragsregels 1997, 401
      - Seksuele intimidatie, Ongewenste intimiteiten - rapport Evaluatie beleid 1996-1999 1999, 402
    - Senioren in de sport - folder, deelnemersmap, 1997; 403
    - Sociale veiligheid - folders, rapporten; Pilot tafeltennis, NOC*NSF publicatienummer 263, 1995; 404
    - Sociale veiligheid - brochure, 1996; 405
    - Sportbonden, Infrastructuur - rapporten, 1996-1997; 406
    - Sportinfrastructuur (SPIN) - notitie, 1997; 407
    - Sportinfrastructuur (SPIN) - rapporten, 1998-1999; 408
    - Ruimte voor ontwikkeling, Nota breedtesport in Nederland 1997-2001 - concept nota, 1996; 409
    - Sportbonden, Kleine Bonden, Advisering Sportstimulering - correspondentie; schermen, wielrennen, ijshockey, 1995; 410
    - Sportbonden Marktverkenning SNS - correspondentie, notities, rapporten Basismodel Marktverkenning en Basismodel Ledenanalyse Bonden, 1994-1995; 411
    - Sportbonden Marktverkenning SNS - rapporten, verslagen, 1995; 412
    - Stichting Spel en Sport, Samenwerking NOC*NSF, afdeling SO en Stichting Spel en Sport, - notulen, 1994; 413
    - Stichting Spel en Sport - rapporten Samenwerking NOC*NSF en Stichting Spel en Sport, 1995; 414
    - Verenigings Ondersteunings Project, Strategisch in Beweging - rapport, 1993; 415
    - Vrijwilligers, 1994-1998; 416-421
      - Vrijwilligers - Project Kaderbeleid in de sportvereniging - notities, discussiestukken 1994-1995, 416
      - Actie Vrijwilligersbeleid in/voor de sportvereniging, Stuurgroep / Vrijwilligersbeleid - notulen, diversen 1996, 417
      - Vrijwilligersbeleid in de sportvereniging (VIS) - folder, deelnemerslijst, inschrijvingsformulier, werkboek - Symposium 1996, 418
      - Vrijwilligersbeleid in de sportvereniging (VIS) - Symposium, programma, lijst 1996, 419
      - Vrijwilligersbeleid in de sportvereniging (VIS) - nieuwsbrief, rapport 1996, 420
      - Vrijwilligers Kader Vrijwilligersbeleid - Spoorboekje vrijwilligersbeleid in de sportvereniging (NOC*NSF publicatienummer 352) 1998, 421
    - Vrouw en sport, 1994-1997; 422-426
      - Vrouw en sport - applicatie, folder 1994, 422
      - Vrouw en sport, Bestuurscommissie Vrouw en sport - correspondentie, enquête 1997, 423
      - Vrouw en sport, Studiedag Vrouw, sport, wetenschap - brochure, rapport 1995, 424
      - Vrouw en sport, Lustrum - verslag 1997, 425
      - Vrouw en sport, Netwerk - folder, notulen 1996, 426
    - Sport en werkgelegenheid - informatiemap, folder, verslag Nationaal Debat over de relatie sport en overheid, 1996; 427
  - Topsport
    - Atletencommissie, 1994-1999; 428-431
      - Atletencommissie - verslagen 1994-1995, 428
      - Atletencommissie - verslag, notulen, adreslijst 1996, 429
      - Atletencommissie, Symposium / Workshops - folders 1997-1998, 430
      - Atletencommissie - notulen 1999, 431
    - Basisbijdrage topsport - rapport van Price, Waterhouse Coopers Naar een nieuw verdeelmodel voor de Basisbijdrage topsport, 1999; 432
    - Bestuurscommissie Topsport (BCT), 1995-1996; 433-438
      - Bestuurscommissie Topsport (BCT) - notulen 1995, 433
      - Bestuurscommissie Topsport (BCT) - notulen 1996, 434
      - Bestuurscommissie Topsport (BCT) - notulen 1996, 435
      - Bestuurscommissie Topsport (BCT) - notulen 1996, 436
      - Bestuurscommissie Topsport (BCT) - notulen 1996, 437
      - Bestuurscommissie Topsport (BCT) - notulen 1996, 438
    - Mediatraining voor Topsportkader, Bijscholing Topsporters - deelnemerslijsten, folders, 1995; 439
    - Bijscholing - correspondentie, 1996; 440
    - Correspondentie Sturkenboom-Huibregtsen, 1995; 441
    - Doping, 442-445
      - Doping, Dopinglaboratorium - correspondentie 1995-1996, 442
      - Doping, Olympische Spelen Atlanta 1996, Necedo, KNWU - correspondentie, rapportage, voorbeeldformulieren 1996, 443
      - Doping - Necedo - correspondentie, dopinglijst, protocol -1996 1996, 444
      - Doping - Project Dopingcontrole Atlanta - notities, rapport 1995-1996, 445
    - Individuele Begeleiding Topsporters, 1994-1996; 446-452
      - Individuele Begeleiding Topsporters - correspondentie 1995, 446
      - Individuele Begeleiding Topsporters, Bijeenkomsten Consulenten - agenda's, notulen 1994-1996, 447
      - Individuele Begeleiding Topsporters, Toewijzingscommissie - notulen 1995-1996, 448
      - Individule Begeleiding Topsporters, formulieren - voorbeeldformulieren van Pieter van den Hoogenband, Mirjam Hooman 1995, 449
      - Individuele Begeleiding Topsporters, declaratieformulier - onder andere Raymond van Barneveld 1996, 450
      - Individuele Begeleiding Topsporters, Aangepast sporten / NEBAS - correspondentie, verslagen, notities, rapport 1995-1996, 451
      - Individuele Begeleiding Topsporters, Aangepast sporten / NEBAS - correspondentie, verslagen, notities, rapport 1995-1996, 452
    - Landelijk Overleg Onderwijs en Topsport (LOOT) - correspondentie, 1995-1996; 453
    - Loopbaanbegeleiding Topsporters - correspondentie, Werkervaringsplaatsen voor topsporters, 1996; 454
    - Nationaal Coach Platform - correspondentie, deelnemerslijsten, programma, NCP publicaties 24 t/m 27, 455
    - Olympisch Coach Platform, uitnodiging, deelnemerslijst, 1996; 456
    - Olympisch Netwerk / Olympische Steunpunten, Rotterdam, - folder, tekst toespraak, uitnodigingskaart, evaluatieverslag, 1993; 457
    - Olympisch Netwerk / Olympische Steunpunten, rapport - Evaluatieonderzoek, 1996-1997; 458
    - Olympisch Netwerk - correspondentie, 1993-1995; 459
    - Studiedag Topsport en fiscus - folder, notulen, 1994; 460
    - Studiedag Talentontwikkeling - folder De sportieve belofte, 1996; 461
    - Sponsors, Bausch & Lomb - mailing, 1995; 462
    - Sponsors, Content - correspondentie detachering topsporters, 1996; 463
    - Sponsors, Coopers & Lybrand - correspondentie, 1996; 464
    - Stichting Fonds voor de Topsporter - statuten, correspondentie, 1995; 465
    - Stichting Fonds voor de Topsporter - statuten, Categorie-indeling, 1995-1996; 466
    - Studiegarantiefonds - reglement, namenlijst, 1994-1996; 467
    - Talentontwikkeling - rapporten, 1997; 468
    - Talentontwikkeling - rapporten, 1997-1999; 469
- Diverse Publicaties NOC*NSF, IV
  - Evaluatie sportmarketingprojecten juni 1994, 470
    Organisatie: NOC*NSF
  - Evaluatie-onderzoek bondsprojecten vrouw en sport 1989 – 1993, 1994; 471
    Publ.nr.: 240
  - Mentale training voor topsporters/-sters. Programma ’93/’94 2de cursus: “Gebruik maken van stress”. Werkboek voor topsporters/-sters., 1993; 472
  - Mentale training en begeleiding in de golfsport, 1994; 472
  - Lange termijn effecten van de modules Mentale Training en Begeleiding, 1994; 472
  - Taakprofiel van een sportdiëtist, Z.j.; 473
    Publ.nr.: 243
  - Sportmedische voorzieningen binnen het Olympisch Netwerk. Een inventariserend onderzoek, 1995; 474
  - Sport en WA-verzekeringen, 1996; 475
  - Waarden en Normen in de Sport. Voortgangsrapportage, 1996; 476
    Publ.nr.: 303
  - Waarden en Normen in de Sport. De sportvereniging tussen traditie en commercie, 1996; 476
    Publ.nr.: 284
  - NOC*NSF Richtlijnen voor het aanvragen en toewijzen van SNS/NIL-gelden t.b.v. de sport, 1996; 477
  - Publikatie-overzicht Sector Sport en Gezondheid met daarin opgenomen publikaties van NVFS, Federatie van SMA’s en NGS, 1996; 478
  - Topvorm. Jaargang 1, nr. 1, 2, 3 en 4, Z.j.; 479
  - Kaderbeleid op bondsniveau: profiel en perspectief. Een leidraad bij het ontwikkelen van een kaderbeleidsplan., 1995; 480
    Publ.nr.: 274
  - Brief aan Anton Geesink, 1996; 480
  - NOC*NSF Estafette. Jaargang 8, nr. 1 t/m 9 en 11, 1996; 481
  - Bestedingsplan 1997 SNS/NIL-gelden deel 1, 482
  - ‘Verzilvering van goud’, 1996; 483
  - Jaarverslag Ondernemingsraad 1994, 1995; 484
  - Olympic Villager EJOD 1993. Nrs. juli 1993 en 8 juli 1993, 485
  - Artikelen over EJOD in Eindhovens Dagblad 5 t/m 10 juli 1993, 485
  - De thuissituatie van jeugdige sporters: een belangrijke voedingsbodem voor talentontwikkeling, 1996; 486
  - Discriminatie buitenspel. Gedragscode ter voorkoming en bestrijding van discriminatie in de sport., 1994; 487
    Publ.nr.: 232
  - NOC*NSF Bestuursinformatie. Jaargang 2, nr. 31, 1994; 488
  - Beleidsvisie School & Sport, 2001; 489
  - Vrouw, sport & wetenschap. Verslag studiemiddag, 1994; 490
    Publ.nr.: 238
  - NOC*NSF-richtlijnen voor het aanvragen en toewijzen van SNS/NIL-gelden ten behoeve van de sport. Aanvulling rubriek 1 Breedtesport, 1995; 491
  - Vrouwen in landelijke sportorganisaties. Een inventarisatie-onderzoek in opdracht van NOC*NSF, 1994; 492
    Publ.nr.: 242
  - “Samen sporten, werken en leven”. Nota over de plaatsbepaling van de georganiseerde sport in de komende jaren., 1994; 493
  - Applicaties voor vrouwen, 1995; 494
  - Manifestatie ‘Schoolsport in de branding’. Sportoriëntatie en –keuze op school: een taak voor school en sport., 1995; 495
  - Een plaats voor het papieren verleden, 1999; 496
  - Feminale. Jaargang 4, nrs. 1 en 2., 1993; 497
  - Jaargang 5 nrs. 1 en 2., 1994; 497
  - Jaargang 6 nrs. 1 en 2, 1995; 497
  - Als Roodkapje aan sport had gedaan,… Uitnodiging conferentie 23 januari 1993, 497
    Organisatie: NSF
  - Bodytalk. Publikatie in het kader van Body of Knowledge. Februari 1995 nr. 1, 498
  - Knowledge. Publikatie van Body of Knowledge. Juni 1995 nr. 3 en september 1995 nr. 4, 498
  - Handleiding Projectmatig werken, 1991; 499
    Publ.nr.: 180
  - Estafette Jaargang 8 nr. 9, 1996; 500
  - Extrafette 19 februari 1996 en 21 november 1996, 500
  - Ruimte voor ontwikkeling. Nota breedtesport in Nederland 1997-2001. NOC*NSF 2e concept t.b.v. ledenoverleg 25 november 1996, 501
  - Ledental NOC*NSF per 1 januari 1994. 2e herziene uitgave, 502
    Publ.nr.: 234
  - Sportevenementen Kalender 1993, 503
    Publ.nr.: 214
  - XIIIth European Sports Conference. Sport matters: challenges for sport in a developing Europe. Amsterdam 30 september – 2 october 1997 (programme)., 504
  - XIIIth European Sports Conference. Final Report + list of participants, 1997; 504
  - Participatie en Integratie. Sport voor een leefbare samenleving. Nationaal debat over de relatie sport en overheid. Programma, deelnemerslijst, plattegrond NSCP, vragenlijst, 1995; 505
  - Waarden en normen in de sport. Fair Play, 1994; 506
    Publ.nr.: 259
  - Bestedingsplan 1995 SNS/NIL-gelden deel 2, 507
  - Het lot in eigen hand. Eindrapport werkgroep kansspelen, 1992; 507
  - Gelijke kansen. Eindrapport van de commissie coördinatie en harmonisatie kansspelbeleid, 1992; 507
    Organisatie: Min. van Justitie
  - NOC*NSF-folder, 1995; 508
    Publ.nr.: 265
  - Gezocht: sportkader m/v. Stappenplan voor het werven en behouden van vrouwen als sportkader, 1995; 509
    Publ.nr.: 275
  - Sportevenementen Kalender 1995, 1994; 510
    Publ.nr.: 257
  - Aanvulling Evenementenkalender 1995, 510
    Publ.nr.: 270
  - “Samen sport, samen werken, samen leven: op weg naar keuzes. Verslag van het ledenberaad 23 juni 1994, 511
  - Sport en Lichamelijke Opvoeding op de Nederlandse Antillen. Beleidsadvies en projectvoorstellen in opdracht van de Minister van Onderwijs en Cultuur, Jeugd- en Sportzaken, 1999; 512
    Publ.nr.: 477
  - De educatieve instrumenten van de Olympische Beweging in één oogopslag, 1999; 513
  - “Let me win. But if I cannot win, let me be brave in the attempt”, 1999; 513
  - Nationale Olympische Academie 1999: “Integratie van mensen met een handicap in de sport”, 513
  - Trainer-coaches A en blessurepreventie. Een inventariserend onderzoek naar de determinanten van het nemen van blessurepreventieve maatregelen bij de sporttakken basketball, handbal, tennis, rugby en gymnastiek/turnen, 1993; 514
  - NOC*NSF richtlijnen voor het aanvragen en toewijzen van SNS/NIL-gelden ten behoeve van de sport, 1998; 515
  - Bestedingsplan 1997 SNS/NIL-gelden deel 1, 515
  - Advies NOC*NSF aan SNS en VWS inzake Topsport 1998, 515
  - Adviezen topsport 1998 aan VWS en SNS per bond, 515
  - De trouwste supporters. Over de rol van ouders in de sportieve carrière van kinderen., 1997; 516
    Publ.nr.: 362 / TO009
  - Talentontwikkeling. Handleiding, 1997; 516
    Publ.nr.: TO001
  - Talentontwikkeling. Fysiologische parameters bij het vinden van talenten., 1997; 516
    Publ.nr.: TO010
  - Talentontwikkeling. Talentherkenning en Talentontwikkeling, 1997; 516
    Publ.nr.: TO011
  - Overzichtsstudie Sport, Arbeid en Gezondheid 1994-1996, 1997; 517
    Publ.nr.: 346
  - Medisch beleid bij sportbonden. Een inventarisatie naar het huidge beleid, het toekomstige beleid en de ondersteuningsbehoefte, 1997; 517
    Publ.nr.: 338
  - Spoorboekje naar verbetering vrijwilligersbeleid, 1997; 518
    Publ.nr.: 352
  - Sport en vrijwillilgerskrant, 1997; 518
  - Nieuwsbrief Project Regionale Ondersteuning nr. 11, 1998; 519
  - Nieuwsbrief Project Regionale Ondersteuning nr. 15, 1999; 519
  - PRO: een sterk netwerk, Z.j.; 519
  - TV zonder grenzen. Symposium over sport, media en markt. Verslag en programma, 1999; 520
  - Extrafette, 1996; 521
  - Business Plan Doping Controle Organisatie, 1999; 522
  - Sportoriëntatie en –keuze op school: een taak voor school en sport, 1994; 523
  - Trainer-coaches veldvoetbal en sportief gedrag van hun jeugdspelers. Een inventariserend onderzoek naar houding en gedrag van veldvoetbal trainer-coaches wat betreft opzettelijk ruw lichamelijk contact van jeugdspelers, 1995; 524